臺灣屏東地方法院刑事判決
111年度交簡上字第33號
上  訴  人  
即  被  告  蔣豐豫


上列被告因公共危險案件，不服本院中華民國111年3月30日111
年度交簡字第419號第一審刑事簡易判決（聲請簡易判決處刑案
號：111年度速偵字第237號），提起上訴，本院管轄之第二審合
議庭判決如下：
　　主      文
上訴駁回。
　　事實及理由
一、第二審判決書，得引用第一審判決書所記載之事實、證據及
    理由，對案情重要事項第一審未予論述，或於第二審提出有
    利於被告之證據或辯解不予採納者，應補充記載其理由。刑
    事訴訟法第373條定有明文。又對於簡易判決有不服者，得
    上訴於管轄之第二審地方法院合議庭，並準用第三編第一章
    及第二章除第361條以外之規定，觀之刑事訴訟法第455條之
    1第1項、第3項亦明。
二、本案經本院合議庭審理結果，認原審以上訴人即被告蔣豐豫
    （下稱被告）係犯刑法第185條之第3第1項第1款之不能安全
    駕駛交通工具罪，遂引用刑事訴訟法第449條第1項、第3項
    、第454條第2項規定，逕以簡易判決處刑，判處被告有期徒
    刑3月，如易科罰金以新臺幣（下同）1,000元折算1日。經
    核原審認事用法，俱無違誤，量刑亦以行為人之責任為基礎
    ，審酌刑法第57條各款所列情形，為科刑輕重標準之綜合考
    量，堪認允洽，應予維持，除證據部分補充被告於本院審理
    時之自白，理由部分補充論述證據能力及駁回上訴之理由，
    餘均引用本院第一審刑事簡易判決書及該刑事簡易判決書引
    用之臺灣屏東地方檢察署檢察官聲請簡易判決處刑書記載之
    犯罪事實、證據及理由（如附件）。
三、檢察官及被告於本院上訴審就本判決所引用之傳聞證據，均
    明示同意有證據能力，本院認此等傳聞證據之取得均具備任
    意性、合法性，其內容與本件待證事實具有關聯性，合於一
    般證據之採證基本條件，以之作為證據，均屬適當，依刑事
    訴訟法第159條之5第1項規定，皆有證據能力。　　
四、上訴論斷之理由
　㈠被告上訴意旨略以：被告需在家照顧年邁且行動不便之母親
    ，經濟上有困難，原審判決雖判處得易科罰金之刑度，惟仍
    嫌過重，且被告無法1次繳納易科罰金所需款項，請求准予
    分期繳納等語。
　㈡量刑係法院就繫屬個案犯罪之整體評價，為事實審法院得依
    職權自由裁量之事項。量刑判斷當否之準據，應就判決之整
    體觀察為綜合考量，不可摭拾其中片段，遽予評斷。即就個
    案量刑審酌之情狀為整體綜合之觀察，苟係以行為人之責任
    為基礎，並已斟酌刑法第57條各款所列情狀，基於刑罰目的
    性之考量、刑事政策之取向，以及行為人刑罰感應力之衡量
    等因素為之觀察，倘其刑之量定並未逾越公平正義之精神，
    客觀上亦不生量刑畸重之裁量權濫用，自不得任意指摘為違
    法。又在同一犯罪事實與情節，如別無其他加重或減輕之原
    因，下級審法院量定之刑，亦無過重或失輕之不當情形，則
    上級審法院對下級審法院之職權行使，原則上應予尊重（最
    高法院85年度台上字第2446號判決、106年度台上字第1930
    號判決意旨參照）。
　㈢原審以本案事證明確，認被告係犯刑法第185條之3第1項第1
    款之不能安全駕駛交通工具罪，該罪之法定刑為「三年以下
    有期徒刑，得併科三十萬元以下罰金」，原審並審酌被告明
    知酒後騎車除危害自身安全外，亦將對其他用路人之生命、
    身體及財產造成高度危險，竟仍置大眾行車之公共安全於不
    顧，於飲酒後吐氣所含酒精濃度已逾法定標準值每公升0.25
    毫克之情形下，仍執意騎車上路，對於道路交通安全所生危
    害非輕；惟念其犯後尚能坦承犯行，並考量其前科紀錄（見
    卷附臺灣高等法院被告前案紀錄表）、自述之智識程度、經
    濟狀況等一切情況，判處前開刑罰及諭知易科罰金之折算標
    準。經核原審在法定量刑範圍內為刑之量定，並諭知易科罰
    金之折算標準，原審並以前開等情及刑法第57條所列各款情
    形，為其量刑責任之基礎，已兼顧相關有利與不利之科刑資
    料，詳予審酌並具體說明量刑之理由，要無逾越法定刑度，
    或濫用自由裁量權限之違法或罪刑顯不相當之處，罰當其罪
    。被告上訴意旨固稱其有經濟上困難且需照顧行動不便之年
    邁母親等語，另提出戶籍謄本、高雄榮民總醫院屏東分院轉
    診單及數值報告為佐，惟此等量刑事由，業經原審考量被告
    智識程度及家庭經濟狀況，據為量刑審酌依據，並於判決理
    由中說明甚詳，且被告前於民國109年間同因不能安全駕駛
    之公共危險案件，經臺灣屏東地方檢察署檢察官為緩起訴處
    分，緩起訴期間為109年10月16日至111年4月15日等情，有
    臺灣高等法院被告前案紀錄表1份在卷可按，是被告於緩起
    訴期間內即再犯相同罪名之犯罪，足彰被告之法治觀念欠佳
    ，原審判處有期徒刑3月，僅就法定最低刑度即有期徒刑2月
    酌加1月，已甚寬容，是原審量刑並無任何偏輕、偏重、不
    當或違法之處，應予維持。
　㈣綜上，原審認事用法並無不當，量刑亦屬妥適，被告上訴意
    旨仍執前詞，對於原審量刑職權之適法行使指摘欠當，並無
    理由，應予駁回。至被告所稱希望能以分期方式繳納易科之
    罰金等語，惟刑之執行並非本院職權，應由檢察官於執行時
    為適法之處理，附予說明。
據上論斷，應依刑事訴訟法第455 條之1 第1 項、第3 項、第36
8 條、第373 條，判決如主文。
本案經檢察官林冠瑢聲請簡易判決處刑，檢察官廖維中到庭執行
職務。
中　　華　　民　　國　　111 　年　　8 　　月　　15　　日

                  刑事第四庭    法  官  黃柏霖
　　　　　　　　　
　　　　　　　　　              法  官  林敬超
　　　　　　　　　
　　　　　　　　　              法  官  錢毓華
以上正本證明與原本無異。
不得上訴。
中　　華　　民　　國　　111 　年　　8 　　月　　16　　日
                                書記官  黃振法
附錄本案論罪科刑法條：刑法第185條之3第1項第1款。
中華民國刑法第185條之3第1項第1款
駕駛動力交通工具而有下列情形之一者，處三年以下有期徒刑，
得併科三十萬元以下罰金：
一、吐氣所含酒精濃度達每公升零點二五毫克或血液中酒精濃度
    達百分之零點零五以上。
附件：臺灣屏東地方法院刑事簡易判決111年度交簡字第419 號1
       份。
========================================================
【附件】
臺灣屏東地方法院刑事簡易判決
111年度交簡字第419號
聲　請　人　臺灣屏東地方檢察署檢察官
被　　　告　蔣豐豫　

上列被告因公共危險案件，經檢察官聲請以簡易判決處刑（111
年度速偵字第237號），本院判決如下：
    主      文
蔣豐豫犯不能安全駕駛動力交通工具罪，處有期徒刑參月，如易
科罰金，以新臺幣壹仟元折算壹日。
    事實及理由
一、本院認定被告蔣豐豫之犯罪事實及證據，與檢察官聲請簡易
    判決處刑書之記載相同，茲引用之（如附件）。
二、核被告所為，係犯刑法第185 條之3 第1 項第1 款之不能安
    全駕駛動力交通工具罪。爰審酌被告明知酒後騎車除危害自
    身安全外，亦將對其他用路人之生命、身體及財產造成高度
    危險，竟仍置大眾行車之公共安全於不顧，於飲酒後吐氣所
    含酒精濃度已逾法定標準值每公升0.25毫克之情形下，仍執
    意騎車上路，對於道路交通安全所生危害非輕；惟念其犯後
    尚能坦承犯行，並考量其前科紀錄（見卷附臺灣高等法院被
    告前案紀錄表）、自述之智識程度、經濟狀況等一切情狀，
    量處如主文所示之刑，並諭知如易科罰金之折算標準。 
三、依刑事訴訟法第449 條第1 項前段、第3 項、第454 條第2
    項，逕以簡易判決處如主文所示之刑。
四、如不服本判決，得自收受送達之日起20日內，向本院提起上
    訴狀，上訴於本院合議庭。
本案經檢察官林冠瑢聲請以簡易判決處刑。
中　　華　　民　　國　　111 　年　　3 　　月　　25　　日

                      簡易庭  法官  黃紀錄
以上正本證明與原本無異。
如不服本件判決，得於判決書送達之日起20日內，以書狀敍述理
由(須附繕本)，向本庭提出上訴。
中　　華　　民　　國　　111 　年　　3 　　月　　30　　日
                              書記官　鍾錦祥
附錄本判決論罪科刑法條：
刑法第185條之3第1項第1款
駕駛動力交通工具而有下列情形之一者，處3年以下有期徒刑，
得併科30萬元以下罰金：
一、吐氣所含酒精濃度達每公升零點二五毫克或血液中酒精濃度
    達百分之零點零五以上。
【附件】  
臺灣屏東地方檢察署檢察官聲請簡易判決處刑書　
                                    111年度速偵字第237號
　　被　　　告　蔣豐豫　
上列被告因公共危險案件，業經偵查終結，認為宜聲請以簡易判
決處刑，茲將犯罪事實及證據並所犯法條分敘如下：　
　　　  犯罪事實
一、蔣豐豫於民國111年2月13日14時許，在屏東縣○○鄉○○00號住
    處內，食用摻有米酒之燒酒雞湯後，已達不能安全駕駛動力
    交通工具之程度，竟未待體內酒精成分完全退卻，仍於同日
    16時50分許，騎乘車牌號碼000-000號普通重型機車上路，
    嗣行經屏東縣內埔鄉三和路與中二路之交岔路口時，因未穿
    鞋子而為警攔停，發現其全身散發酒味，遂於同日17時13分
    許對其實施吐氣酒精濃度檢測，測得其吐氣所含酒精濃度達每公
    升0.27毫克（MG/L），而查悉上情。
二、案經屏東縣政府警察局內埔分局報告偵辦。
　　　  證據並所犯法條
一、上揭犯罪事實，業據被告蔣豐豫於警詢及本署偵查中坦承不
    諱，復有偵查報告、酒精測定紀錄表、屏東縣○○○○○○○○○道
    路○○○○○○○○○○○○○○號查詢個人戶籍資料、車輛詳細資料報表
    等資料在卷可稽。足徵被告自白與事實相符，被告已達不能
    安全駕駛動力交通工具之程度至為灼然，其犯嫌洵堪認定。
二、核被告所為，係犯刑法第185條之3第1項第1款之吐氣所含酒
    精濃度達每公升0.25毫克以上而駕駛動力交通工具之公共危
    險罪嫌。
三、依刑事訴訟法第451條第1項聲請逕以簡易判決處刑。
　　此  致
臺灣屏東地方法院
中　　華　　民　　國　 111　　年　　2 　　月　　21　　日
　　　　　　　　　　　　　檢　察　官  林冠瑢
本件正本證明與原本無異
中　　華　　民　　國　 111　　年　　3 　　月　　 6　　日
　　　　　　　　　　　　　書  記  官  潘文瑜
附錄本案所犯法條全文
中華民國刑法第185條之3第1項第1款
駕駛動力交通工具而有下列情形之一者，處3年以下有期徒刑，
得併科30萬元以下罰金：
一、吐氣所含酒精濃度達每公升零點二五毫克或血液中酒精濃度
    達百分之零點零五以上。
二、有前款以外之其他情事足認服用酒類或其他相類之物，致不
    能安全駕駛。
三、服用毒品、麻醉藥品或其他相類之物，致不能安全駕駛。
因而致人於死者，處3年以上10年以下有期徒刑，得併科2百萬元
以下罰金；致重傷者，處1年以上7年以下有期徒刑，得併科1百
萬元以下罰金。
曾犯本條或陸海空軍刑法第54條之罪，經有罪判決確定或經緩起
訴處分確定，於十年內再犯第1項之罪因而致人於死者，處無期
徒刑或5年以上有期徒刑，得併科3百萬元以下罰金；致重傷者，
處3年以上10年以下有期徒刑，得併科2百萬元以下罰金。
本件係依刑事訴訟法簡易程序辦理，法院簡易庭得不傳喚被告、
輔佐人、告訴人、告發人等出庭即以簡易判決處刑；被告、被害
人、告訴人等對告訴乃論案件如已達成民事和解而要撤回告訴或
對非告訴乃論案件認有受傳喚到庭陳述意見之必要時，請即另以
書狀向簡易法庭陳述或請求傳訊。